【裁判字號】    97,上訴,3051
【裁判日期】    970910
【裁判案由】    毒品危害防制條例
【裁判全文】
臺灣高等法院刑事判決                97年度上訴字第3051號
上  訴  人
即  被  告  簡培訓
選任辯護人  姜震律師
上列被告因違反毒品危害防制條例案件，不服臺灣桃園地方法院
96年度訴字第1773號，中華民國97年5 月22日第一審判決（起訴
案號：臺灣桃園地方法院檢察署96年度偵字第21467 號），提起
上訴，本院判決如下：
    主  文
上訴駁回。
    事  實
一、簡培訓前因施用毒品案件，經臺灣桃園地方法院裁定觀察、
    勒戒後，認無繼續施用之傾向，於民國（下同）92年5 月23
    日執行完畢，後又因施用第二級毒品案件，經臺灣桃園地方
    法院判處有期徒刑4月確定，並於93年8月18日易科罰金執行
    完畢。簡培訓仍不知悔改，復分別基於意圖營利，販賣第一
    級毒品海洛因及第二級毒品甲基安非他命之犯意，多次於如
    附表一所列之日期，以如附表一所列之行動電話門號，接收
    如附表一所列呂禹翰（綽號大頭）、柳文彬（綽號阿彬） 2
    人所撥打之市話或行動電話，洽談購買毒品之事，即以如附
    表一所示之價格，於如附表一所示地點，販賣如附表一所列
    之第一級毒品海洛因3 次予呂禹翰、第二級毒品甲基安非他
    命2 次予柳文彬施用。經檢察官核發通訊監察書，由行政院
    海岸巡防署北部地區巡防局岸巡第二大隊（下簡稱海巡署北
    巡局）查緝員司法警察執行監聽發覺，查知上情。
二、案經行政院海岸巡防署北部地區巡防局報請臺灣桃園地方法
    院檢察署檢察官偵查起訴。
    理  由
壹、程序部分
一、證人呂禹翰、柳文彬之警詢筆錄不得作為證據。
    按：刑事訴訟法於92年2月6日修正、增訂公布施行之前，就
    被告以外之人於審判外之陳述，雖未如修正、增訂後規定「
    除有法律規定者外，不得作為證據」，然如前所述，被告詰
    問證人之權利，既係憲法所保障之基本人權及基本訴訟權，
    證人於審判中，應依法定程序，到場具結陳述，並接受被告
    之詰問，其陳述始得作為認定被告犯罪事實之判斷依據；則
    證人之警詢、檢察官偵查中及其他審判外之陳述，縱係於92
    年2月6日修正、增訂公布之刑事訴訟法施行之前取得，仍無
    獨立特殊之證據價值，其目的當僅在證人有法定情形而無法
    傳喚，或傳喚不到，或到庭後無正當理由拒絕陳述，或於審
    判中到場陳述內容與其先前在審判外所為陳述不符時，取代
    其審判中之陳述，若證人於審判中已到場作證，被告之對質
    詰問權既得以行使，法院復得直接聽聞並觀察證人陳述時之
    言行舉止，其證據價值自比審判外之陳述為高，茍無相當理
    由，即不能以該證人審判外之陳述代替其於審判中之證詞。
    最高法院刑事判決95年度台上字第1296號判決意旨參照。查
    證人呂禹翰、柳文彬於警詢調查時，雖均就本件被告之犯罪
    事實有所陳述，惟前開證述筆錄均屬證人於審判外之陳述，
    證人呂禹翰等人嗣後既經原審審理中傳訊到庭結證陳述，前
    開證人於審判外之陳述筆錄又無刑事訴訟法第159條之1至第
    159條之5所設例外具有較可信之特別情況，可認足以取代其
    於審判中之陳述，自不得執為本件認定被告犯罪之證據。
二、證人呂禹翰、柳文彬，於偵查中經具結所為之筆錄內容，具
    證據能力。
  (一)按「檢察官職司追訴犯罪，就審判程序之訴訟構造言，檢察
    官係屬與被告相對立之當事人一方，偵查中對被告以外之人
    所為之偵查筆錄，或被告以外之人向檢察官所提之書面陳述
    ，性質上均屬傳聞證據。自理論上言，如未予被告反對詰問
    、適當辯解之機會，一律准其為證據，似有違當事人進行主
    義之精神，對被告之防禦權亦有所妨礙；然而現階段刑事訴
    訟法規定檢察官代表國家偵查犯罪、實施公訴，必須對於被
    告之犯罪事實負舉證之責，依法其有訊問被告、證人及鑑定
    人之權，證人、鑑定人且須具結，而實務運作時，偵查中檢
    察官向被告以外之人所取得之陳述，原則上均能遵守法律規
    定，不致違法取供，其可信性極高，為兼顧理論與實務，乃
    於修正刑事訴訟法時，增列第159條之1第2項，明定被告以
    外之人（含被害人、證人等）於偵查中向檢察官所為陳述，
    除顯有不可信之情況者外，得為證據，並於92年9月1日施行
    。」最高法院93年度台上字第2397號判決意旨參照。經查：
    證人呂禹翰、柳文彬於偵查中向檢察官具結後所為關於被告
    犯行之陳述，並無顯不可信之情況，依上開規定，自可採為
    證據。
  (二)又被告有與證人對質及詰問證人之權利，其中所謂「對質」
    ，是指被告與證人同時在場，面對面互為質問之意。而被告
    之對質權，係藉由對質程序，法院得以觀察其問答之內容與
    互動，親身感受而獲得心證，有助於真實之發現；詰問權則
    係指訴訟上當事人有在審判庭輪流盤問證人，以求發現真實
    ，辨明供述證據真偽之權利。現行刑事訴訟法對於詰問制度
    之設計，以同法第166 條以下規定之交互詰問為實踐，屬於
    人證調查證據程序之一環；與證據能力係指符合法律所規定
    之證據適格，而得成為證明犯罪事實存在與否之證據資格，
    性質上並非相同。偵查中檢察官為蒐集被告犯罪證據，訊問
    證人旨在確認被告嫌疑之有無及內容，與審判期日透過當事
    人之攻防，調查人證以認定事實之性質及目的，尚屬有別。
    偵查中訊問證人，法無明文必須傳喚被告使之得以在場，刑
    事訴訟法第184條第2項亦僅規定因發見真實之必要，得命證
    人與被告對質，是檢察官偵查中雖未命證人與被告對質，尚
    非違法。此項未經被告對質之被告以外之人於偵查中向檢察
    官所為之陳述，依刑事訴訟法第159條之1第2 項之規定，原
    則上屬於法律規定為有證據能力之傳聞證據，於例外顯有不
    可信之情況，始否定其得為證據，業如前述。現行刑事訴訟
    法關於行通常審判程序之案件，為保障被告之反對詰問權，
    復對證人採交互詰問制度，其未經詰問者，僅屬未經合法調
    查之證據，並非無證據能力，而禁止證據之使用。此項詰問
    權之欠缺，非不得於審判中由被告行使以資補正，而完足為
    經合法調查之證據。倘被告於審判中捨棄對質、詰問權，自
    無不當剝奪被告對質、詰問權行使之可言（最高法院97年台
    上字第1069號判決意旨參照）。前開證人呂禹翰、柳文彬於
    偵查中之證述，雖未經被告詰問，然前開證人嗣於原審審理
    中已經原審法院以證人身分傳訊到庭，實行交互詰問，當足
    以保障被告對質、詰問權之行使，依前揭說明，證人呂禹翰
    、柳文彬於偵查中之證述，自得作為認定被告犯罪之證據。
    是被告辯護人徒謂證人呂禹翰等人之偵查筆錄，未經被告詰
    問，應無證據能力云云，顯無可採。
三、按被告以外之人於審判外之言詞或書面陳述，除法律有規定
    者外，不得作為證據，刑事訴訟法第159條第1項固定有明文
    。惟被告以外之人於審判外之陳述，雖不符同法第159條之1
    至之4 之規定，而經當事人於審判程序同意作為證據，法院
    審酌該言詞陳述或書面陳述作成時之情況，認為適當者，亦
    得為證據。又當事人、代理人或辯護人於法院調查證據時，
    知有第159條第1項不得為證據之情形，而未於言詞辯論終結
    前聲明異議者，視為有前項之同意，同法第159條之5亦定有
    明文。查行政院衛生署管制藥品管理局鑑定書管檢字第0960
    009719號鑑定書，為審判外之陳述而屬傳聞證據，暨其他相
    關具傳聞性質之證據資料，公訴人、辯護人及被告等於本院
    準備程序及審判程序中對於前述證據資料之證據能力，均表
    示沒有爭執，且迄於言詞辯論終結前亦未聲明異議，且卷內
    之文書證據及物證等，亦無顯有不可信之情況與不得作為證
    據之情形，本院審酌渠等陳述及證據資料作成時之情況，核
    無違法取證或其他瑕疵，認為以之作為證據為適當，上開鑑
    定書及相關證據資料，自得做為證據。
四、本件監聽譯文，得作為證據。
    查檢察官所提之通訊監察錄音帶暨譯文係依修正前通訊監察
    及保障法，由檢察官合法核發通訊監察書，執行監聽所得，
    有96年桃檢玲建聲監（續）字第000886號通訊監察書在卷可
    證（見偵查卷一第119 頁）。因通訊監察錄音內容，係機械
    式紀錄被監聽者之通話內容，與供述證據須要自然人觀察、
    記憶、陳述之特質不同，並無供述證據在本質上之不可靠性
    及不確定性，被告簡培訓之監聽對話，屬被告審判外之自白
    或對自己不利之陳述，係「非傳聞」而不適用傳聞法則之規
    定，應屬刑事訴訟法第165條之1第2 項規定之證物。而監聽
    譯文僅係將監聽錄音結果轉譯成文字，如其文字確與錄音帶
    內容相符，應與電話監聽錄音為同一處理，且因被告簡培訓
    及辯護人均表示對偵查檢察官提出之通訊監察錄音帶暨譯文
    之證據能力不爭執，被告簡培訓於審理庭時亦確認通訊監察
    錄音暨譯文內容所載內容，確係被告所為之通話，是相關通
    訊監聽錄音內容與譯文均堪認屬真實，故均具有證據能力。
貳、實體部分
一、訊據上訴人即被告簡培訓矢口否認前述犯行，辯稱：係與證
    人柳文彬、呂禹翰等合資購買毒品，並無販買毒品犯行云云
    。辯護人辯稱：證人柳文彬、呂禹翰之證詞前後矛盾，且就
    販賣之金額前後不一，並與監聽譯文不符，監聽譯文亦無法
    證明被告有販賣毒品之行為云云。
二、惟查：
  (一)證人呂禹翰於附表一編號1至3所示時、地以其持用之000000
    0000號行動電話，撥打被告持用之0000000000號或00000000
    00號行動電話聯絡後，經被告販賣購得如附表一所示金額之
    第一級毒品海洛因之事實，業據證人即綽號「大頭」之呂禹
    翰於偵查中結證稱：最早一次是在今年7 月初某日，伊用電
    話撥打他的電話聯絡，第一次和被告買，交易地點為他家桃
    園市麗寶大廈樓下警衛室附近，金額為700 元，因為伊吸毒
    吸到身無分文，實在沒辦法，硬湊了700 元，之後交易時間
    都在今年7月份，大約買了5次，都是隔4至5天會跟他交易，
    地點都在麗寶大廈樓下。通訊譯文中之大頭係伊本人，7 月
    17日12時11分該通電話說「拿三千給你」是指跟他購買3 千
    元海洛因等語（見偵查卷二第119 頁），復於原審中證稱：
    我透過朋友介紹向綽號「可樂」之被告購買海洛因，我是以
    0000000000號，撥打被告0000000000號或0000000000號行動
    電話聯絡，並以一手交錢，一手交貨之方式購買海洛因。第
    一次購買的時間係96年7月初某日，至桃園縣桃園市○○路5
    之7 號麗寶大廈被告住處樓下，向被告購買新台幣（下同）
    700元之海洛因；第二次係於同年7月17日先撥打被告000000
    0000之行動電話後，再至前述地點，向被告購買3,000 元之
    海洛因，被告身上沒有而開車載我去南崁某便利商店前，稱
    係向別人拿，我下車等他等了約1個多小時，被告才拿1,000
    元之海洛因給我；第三次則於同年7 月24日，亦以相同付款
    方式，於前述相同地點，向被告購買1,000 元之海洛因。因
    為7月間及之前買海洛因導致身無分文，經家人勸戒，而於8
    月間至醫院接受美沙酮治療等語明確（見原審卷第132至142
    頁），而觀諸證人呂禹翰之陳述，除所述共向被告買海洛因
    5 次之次數略有出入外，其餘就被告販賣海洛因之時間、地
    點等情節，均大致相符（見偵查卷二第118至120頁），復參
    以檢察官所提出之監聽譯文（桃檢玲建聲監續字000886號通
    訊監察譯文紀錄）顯示，96年7 月17日中午12時21分，呂禹
    翰以其門號0000000000號行動電話，撥打被告門號00000000
    00之行動電話稱（略以）：「好，拿三千給你啦」、「你要
    用超過0.45喔」等語；同日下午3 時45分，呂禹翰復以上述
    相同行動電話，撥打被告門號0000000000號之行動電話稱（
    略以）：「我在樓下」、「你那個東西要弄足證0.45喔，不
    要讓我會去秤又不夠，要弄好一點啊」等語（分別參見同上
    偵查卷二第109 頁、卷一譯文第21頁），而該等對話即係呂
    禹翰要向被告購買3,000 元之海洛因，並要求海洛因至少要
    有0.45公克，亦據證人呂禹翰證述核實（見原審卷第137 頁
    ）。又同上監聽譯文另顯示96年7 月24日，呂禹翰亦曾以公
    共電話 (00)0000000，撥打被告0000000000之行動電話稱（
    略以）：「有得拿嗎？」，被告回以「你不是在戒？」，呂
    禹翰回稱「你也讓我休息兩天」、「一張剛好」，被告回以
    「等下一起去拿」等語（見偵查卷一譯文第25頁），證人呂
    禹翰亦解釋稱譯文所載「一張」即1,000 元海洛因等語（見
    原審卷第138 頁），證人呂禹翰並證稱，記得有一次向被告
    買海洛因，當時被告身上沒有，而開車載其至南崁地區找別
    人拿，因被告稱對方不想讓人看到，要其下車等，經過1 個
    多小時，被告才於某家便利商店前交付1,000 元的海洛因等
    語（見原審卷第138 頁）。另關於在南崁地區交易海洛因之
    時間，究係7 月17日或24日，證人原不確定，惟經原審依監
    聽譯文質以：「於7月17日下午，證人前後少打4通電話給被
    告，同時間被告另與一名女性友人通話，提及『大頭坐在旁
    邊有些話不方便講』等語，足見證人當時係乘坐於被告車上
    等情」時，證人呂禹翰始證稱，其坐在被告車上祇有1 次，
    就是去南崁拿毒品該次，因而其確定交付3,000 元該次之地
    點，即為南崁地區某家便利商店前（見原審卷第140 頁）。
    從而，證人呂禹翰證述第2、3次向被告購買海洛因之情，尚
    有經互核相符之如上監聽譯文可為佐證，堪認為真。
  (二)又證人呂禹翰所述於第1次於96年7月初某日向被告購買海洛
    因之情，雖因監聽譯文係自7 月17日起始，而無監聽譯文可
    資佐證，惟證人呂禹翰於偵查中已詳細證稱其於96年7 月間
    共向被告買海洛因5次，大約間隔4至5日買1 次，並強調第1
    次係700元外，其餘購買次數之價格有800 元、1,000（2次）
    及3,000元不等（見同上偵查卷二第119頁），且就7 月17日
    當日及之後證人與被告之通話內容可知，渠2 人對於交易毒
    品之暗語、數量已甚熟稔，7 月17日絕非渠等第一次為毒品
    交易，是證人呂禹翰於偵查中所述第1次以700元價格購買之
    情，應非子虛，堪信為真。至證人呂禹翰於偵查中雖證述共
    向被告購買5次，而除向被告購買前開所述之3次海洛因外，
    尚有2 次購買之情，然因此部分未據檢察官提起公訴，即令
    證人所述可信，亦不在本院審判範圍，附此敘明。綜上所述
    ，證人呂禹翰證言非虛，足認被告至少分別販賣700元、3,0
    00元及1,000元，共計3次毒品海洛因予證人呂禹翰，被告空
    言辯稱係與呂禹翰合資購買，不僅與上證言及監聽譯文不符
    ，且並無提出任何證據以實其說，其所辯顯係卸責之詞，委
    無足採。
  (三)再被告於附表一編號4至5所示犯行，亦據證人柳文彬於原審
    結證證稱：被告曾於96年7月間某日，駕駛車號5221-KR號之
    自小客車前往其住處，詢問有無繼續施用安非他命，並告知
    如有需要毒品的話，可以與之聯絡，並留下其行動電話號碼
    0000000000、0000000000、及0000000000等號碼。其後即以
    行動電話0000000000號或家中市話 (00)0000000，撥打被告
    所有0000000000號、0000000000 門號聯絡，而分別於96年7
    月31日在被告租屋之麗寶大廈樓下，向被告購買1,000 元的
    甲基安非他命，同年8月1 日復以1,000元，再向被告購買甲
    基安非他命，但因數量不足，而於隔日（即8月2日）再以電
    話向被告請求補足等語（見原審卷第144 頁），所述核與證
    人柳文彬於偵查中結證所述情節並無二致（見偵查卷二第43
    至45頁）。復佐以檢察官所提出於96年7月31日晚上8時08分
    ，監聽被告持有門號0000000000號行動電話，與證人柳文彬
    持有門號0000000000號行動電話之譯文紀錄顯示，柳文彬向
    被告稱「要拿啊」，被告回以「晚一點啦，我先去還片」等
    語（見偵查卷一第41頁），足認柳文彬欲向被告拿取某物，
    亦與證人柳文彬證稱：那時伊打給被告，跟被告講伊要拿甲
    基安非他命，被告回答說要去還片子，所以被告跟伊約晚一
    點，當日稍晚有拿到甲基安非他命，是在被告所住「麗寶大
    廈」樓下，拿到1,000 元甲基安非他命約一小包（見原審卷
    第144頁）等情節，大致相符；再證人柳文彬所證其於同年8
    月1日，以市內電話 (00)0000000撥打至被告所使用門號000
    0000000號之行動電話，向之購買2,000元甲基安非他命，因
    為後來覺得量不夠，隔日還傳簡訊向被告要等情節，亦有檢
    察官提出8月2日之監聽譯文紀錄顯示，證人柳文彬確有傳簡
    訊給被告抱怨稱（略以）：「昨天處理『一克』不足的部分
    ，你叫我到時在跟你要不然可以補我一泡昨天不夠的東西嗎
    ？真的人很累才會跟你開口，大家互相幫忙一下啦」（見偵
    查卷一第45頁）內容可稽，足認證人柳文彬所證情節為真。
    至證人柳文彬之偵查中雖證稱，於96年8月1日係向被告購買
    1,000 元之甲基安非他命等語（見偵查卷二第44頁），而與
    於原審審判中所證述當日係向被告購買2,000 元之甲基安非
    他命等語（見原審卷第145 頁），有所不符，惟證人證稱其
    因記憶有所淡忘，如果簡訊是用「1 克」，意思應該是講1,
    000元，本來應該是要傳1「個」，打成「克」等語（見原審
    卷第147 頁），衡情，本件交易迄至證人證述時，時間已逾
    半年餘，證人柳文彬之記憶稍有模糊，對於當日購買金額略
    有出入，實屬常態，並不因此影響證人柳文彬證述其向被告
    購買甲基安非他命之憑信性，並基於罪疑唯輕原則，應以其
    於審判中證述，且經核與監聽譯文相符，暨較有利於被告之
    1,000元為可採。
  (四)另被告雖辯稱係與柳文彬合資購買安非他命云云，不僅未能
    提出證據以實其說，且經證人柳文彬明確反駁證稱，其沒有
    與被告合買過毒品等語（見原審卷第146 頁）。又被告毒品
    即令係向他人調貨取得，仍無解於其販賣犯行之成立。綜上
    所述，足認被告分於96年7月31日、8月1 日於附表一所示時
    、地，分別販賣各1,000 元之甲基安非他命予證人柳文彬之
    犯行，應堪認定。
  (五)至被告辯護人雖聲請再傳訊證人呂禹翰、柳文彬到庭，然關
    於被告多次販賣第一級毒品海洛因及第二級毒品安非他命予
    證人呂禹翰、柳文彬之事實，業據證人呂禹翰、柳文彬於原
    審中到庭證述明確在卷，被告辯護人前揭聲請，核無調查之
    必要，附此敘明。
  (六)綜上所述，被告確實於96年7 月初某日、同年月17日、同年
    月24日，分別販賣700元、3,000元及1,000 元之海洛因予證
    人呂禹翰；而於96年7月31日、同年8月1日，販賣各1,000元
    之甲基安非他命予證人柳文彬，是被告前述所辯要屬卸飾之
    詞，殊無可採，本案事證明確，被告犯行堪以認定，自應依
    法論科。
三、按海洛因、甲基安非他命，分屬毒品危害防制條例第2條第2
    項第1款、第2款所定之第一級毒品及第二級毒品，不得非法
    持有、販賣，被告竟予持有、販賣。核被告簡培訓所為，係
    違反毒品危害防制條例第4條第1 項、第2項之販賣第一級毒
    品及第二級毒品罪。被告所犯數罪，其犯意個別，罪名不同
    ，應以分論併罰。另查被告有如事實欄所述執行易科罰金完
    畢之前案紀錄，其受徒刑之執行完畢，五年以內故意再犯本
    件無期徒刑或有期徒刑以上之罪，均為累犯，均應依刑法第
    47條第1 項，就法定刑死刑、無期徒刑以外之有期徒刑及罰
    金刑部分，加重其刑。又查被告犯罪動機，係向已在施用毒
    品之友人推銷毒品，而非毒品大盤之毒梟，其危害社會程度
    相形較輕，依被告所犯附表一編號1至3所示販賣第一級毒品
    海洛因3罪情節，所販賣之數量不多，共僅4700 元，即須受
    死刑或無期徒刑之宣告，情輕法重，顯可憫恕，被告即使宣
    告法定最低刑度之無期徒刑，猶嫌過重，爰依刑法第59條之
    規定，減輕其刑，並先加後減之。
四、原審以被告犯行事證明確，適用依毒品危害防制條例第4 條
    第1項、第2項、刑法第59條之規定，審酌被告僅為謀取暴利
    ，竟不惜販賣第一、二級毒品，造成毒品流通於外，其所為
    造成全社會、國家戰力的潛在重大危害，並危害向之購買毒
    品者之身心實害等犯罪結果，被告犯後否認犯行之犯後態度
    等一切情狀，分別量處如附表二所示之刑，復敘明按查獲之
    第一級毒品及專供製造或施用毒品之器具，不問屬於犯人與
    否，均沒收銷燬之；犯毒品危害防制條例第4 條之罪者，其
    供犯罪所用或因犯罪所得之財物，如全部或一部不能沒收時
    ，追徵其價額或以其財產抵償之。毒品危害防制條例第18條
    第1項前段、第19條第1項分別定有明文。此係排除刑法關於
    沒收規定之義務沒收特別規定。又毒品危害防制條例第19條
    所稱「追徵其價額」者，係指所沒收之物為金錢以外之其他
    財物而無法沒收時，應追徵其價額，使其繳納與原物相當之
    價額，並無以其財產抵償之問題。如所得財物為金錢而無法
    沒收時，則以其財產抵償之，不發生追徵價額之問題。原判
    決事實認定上訴人以其所有未扣案之門號0000000000號行動
    電話一支為聯絡工具，係供販賣毒品所用之物；如果無誤，
    自應依毒品危害防制條例第19條第1 項規定宣告沒收，並諭
    知如不能沒收時，追徵其價額，始稱適法（最高法院96年台
    上字第3459號判決意旨參照）。查門號0000000000號、0000
    000000 號之SIM卡均未扣案，其屬被告所有，均在被告家中
    ，而該兩張SIM卡平日係分別插用於扣案之行動電話1支使用
    ，均據被告自承在卷（見原審卷第330至331頁），既無證據
    證明業已滅失，而其係供犯本罪所用之物，應與扣案之行動
    電話1 具、未扣案之販賣毒品犯罪所得（即如附表一所示新
    臺幣財物），一併依毒品危害防制條例第19條第1 項，均宣
    告沒收，未扣案之上述門號SIM卡計2枚，如全部或一部不能
    沒收時，追徵其價額；未扣案之販賣毒品所得，如全部或一
    部不能沒收時，應以其財產抵償之。經核其認事用法，證據
    取捨，均無違誤，且所量處之刑，尚儲允適，應予維持。被
    告上訴意旨，仍執陳詞否認犯行，空言指陳證人呂禹翰、柳
    文彬之證述，並無其他補強證據可證其等所言屬實，不能證
    明被告有販賣毒品之事實云云，然證人呂禹翰、柳文彬之證
    詞，足以證明被告有販賣第一級毒品、第二級毒品之事實，
    已詳如上述，被告指摘原判決不當，非有理由，本件上訴，
    應予駁回。
據上論斷，應依刑事訴訟法第368，判決如主文。
本案經檢察官張啟彬到庭執行職務。
中    華    民    國    97    年     9    月    10    日
                  刑事第十庭    審判長法  官 楊炳禎
                                      法  官 陳博志
                                      法  官 李春地
以上正本證明與原本無異。
如不服本判決，應於收受送達後十日內向本院提出上訴書狀，其
未敘述上訴之理由者並得於提起上訴後十日內向本院補提理由書
（均須按他造當事人之人數附繕本）。
                                      書記官 蘇秋
中    華    民    國    97    年    9     月    12    日
【附表一】
┌─┬──┬──┬─────┬─────┬─────┬───┐
│編│日期│毒品│買方暨使用│賣方暨使用│地      點│買賣金│
│號│    │種類│電話      │電話      │          │額    │
├─┼──┼──┼─────┼─────┼─────┼───┤
│1 │96年│第一│呂禹翰    │被告簡培訓│被告位於桃│700元 │
│  │7 月│級毒│0000000000│0000000000│園縣桃園市│      │
│  │初某│品海│          │          │介壽路5之7│      │
│  │日  │洛因│          │          │號5樓（麗 │      │
│  │    │    │          │          │寶大廈）之│      │
│  │    │    │          │          │租屋1樓前 │      │
├─┼──┼──┼─────┼─────┼─────┼───┤
│2 │96年│同上│同上      │被告簡培訓│於上述地點│3,000 │
│  │7月 │    │          │0000000000│搭乘被告汽│元    │
│  │17日│    │          │0000000000│車至桃園縣│      │
│  │    │    │          │          │南崁地區某│      │
│  │    │    │          │          │便利商店前│      │
│  │    │    │          │          │交貨      │      │
├─┼──┼──┼─────┼─────┼─────┼───┤
│3 │96年│同上│呂禹翰    │被告簡培訓│被告位於桃│1,000 │
│  │7月 │    │(00)000000│0000000000│園縣桃園市│元    │
│  │24日│    │          │          │介壽路5之7│      │
│  │    │    │          │          │號5樓（麗 │      │
│  │    │    │          │          │寶大廈）之│      │
│  │    │    │          │          │租屋1樓前 │      │
├─┼──┼──┼─────┼─────┼─────┼───┤
│4 │96年│第二│柳文彬    │被告簡培訓│被告位於桃│1,000 │
│  │7 月│級毒│0000000000│0000000000│園縣桃園市│元    │
│  │31日│品甲│          │          │介壽路5之7│      │
│  │夜間│基安│          │          │號5樓（麗 │      │
│  │某時│非他│          │          │寶大廈）之│      │
│  │    │命  │          │          │租屋1樓前 │      │
├─┼──┼──┼─────┼─────┼─────┼───┤
│5 │96年│同上│同上      │同上      │被告位於桃│1,000 │
│  │8月 │    │          │          │園縣桃園市│元    │
│  │1日 │    │          │          │介壽路5之7│      │
│  │    │    │          │          │號5樓（麗 │      │
│  │    │    │          │          │寶大廈）之│      │
│  │    │    │          │          │租屋1樓前 │      │
└─┴──┴──┴─────┴─────┴─────┴───┘
【附表二】
┌─┬─────┬────────┬───┬────────┐
│編│事      實│所  犯  法  條  │主  刑│ 從      刑     │
│號│          │                │      │                │
├─┼─────┼────────┼───┼────────┤
│1 │如附表一編│毒品危害防制條例│拾陸年│扣案使用門號０九│
│  │號1 之犯行│第四條第一項，販│      │00000000│
│  │          │賣第一級毒品。  │      │號之行動電話計壹│
│  │          │                │      │支（含未扣案之SI│
│  │          │                │      │M 卡壹枚），沒收│
│  │          │                │      │之，未扣案之SIM │
│  │          │                │      │卡壹枚，如全部或│
│  │          │                │      │一部不能沒收時，│
│  │          │                │      │追徵其價額；未扣│
│  │          │                │      │案之販賣毒品所得│
│  │          │                │      │財物新臺幣柒佰元│
│  │          │                │      │，沒收之，如全部│
│  │          │                │      │或一部不能沒收時│
│  │          │                │      │，以其財產抵償之│
│  │          │                │      │。              │
├─┼─────┼────────┼───┼────────┤
│2 │如附表一編│毒品危害防制條例│拾陸年│扣案使用門號０九│
│  │號2 之犯行│第四條第一項，販│      │00000000│
│  │          │賣第一級毒品。  │      │號、０九三００八│
│  │          │                │      │二三四五號之行動│
│  │          │                │      │電話計壹支（含未│
│  │          │                │      │扣案之SIM卡計貳 │
│  │          │                │      │枚），均沒收，未│
│  │          │                │      │扣案之SIM 卡貳枚│
│  │          │                │      │，如全部或一部不│
│  │          │                │      │能沒收時，追徵其│
│  │          │                │      │價額；未扣案之販│
│  │          │                │      │賣毒品所得財物新│
│  │          │                │      │臺幣參仟元，沒收│
│  │          │                │      │之，如全部或一部│
│  │          │                │      │不能沒收時，以其│
│  │          │                │      │財產抵償之。    │
├─┼─────┼────────┼───┼────────┤
│3 │如附表一編│毒品危害防制條例│拾陸年│扣案使用門號０九│
│  │號3 之犯行│第四條第一項，販│      │00000000│
│  │          │賣第一級毒品。  │      │號之行動電話計壹│
│  │          │                │      │支（含未扣案之SI│
│  │          │                │      │M 卡壹枚），沒收│
│  │          │                │      │之，未扣案之SIM │
│  │          │                │      │卡壹枚，如全部或│
│  │          │                │      │一部不能沒收時，│
│  │          │                │      │追徵其價額；未扣│
│  │          │                │      │案之販賣毒品所得│
│  │          │                │      │財物新臺幣壹仟元│
│  │          │                │      │，沒收之，如全部│
│  │          │                │      │或一部不能沒收時│
│  │          │                │      │，以其財產抵償之│
│  │          │                │      │。              │
├─┼─────┼────────┼───┼────────┤
│4 │如附表一編│毒品危害防制條例│捌年  │扣案使用門號０九│
│  │號4 之犯行│第四條第二項，販│      │00000000│
│  │          │賣第二級毒品。  │      │號之行動電話計壹│
│  │          │                │      │支（含未扣案之SI│
│  │          │                │      │M 卡壹枚），沒收│
│  │          │                │      │之，未扣案之SIM │
│  │          │                │      │卡壹枚，如全部或│
│  │          │                │      │一部不能沒收時，│
│  │          │                │      │追徵其價額；未扣│
│  │          │                │      │案之販賣毒品所得│
│  │          │                │      │財物新臺幣壹仟元│
│  │          │                │      │，沒收之，如全部│
│  │          │                │      │或一部不能沒收時│
│  │          │                │      │，以其財產抵償之│
│  │          │                │      │。              │
├─┼─────┼────────┼───┼────────┤
│5 │如附表一編│毒品危害防制條例│捌年  │扣案使用門號０九│
│  │號5 之犯行│第四條第二項，販│      │00000000│
│  │          │賣第二級毒品。  │      │號之行動電話計壹│
│  │          │                │      │支（含未扣案之SI│
│  │          │                │      │M 卡壹枚），沒收│
│  │          │                │      │之，未扣案之SIM │
│  │          │                │      │卡壹枚，如全部或│
│  │          │                │      │一部不能沒收時，│
│  │          │                │      │追徵其價額；未扣│
│  │          │                │      │案之販賣毒品所得│
│  │          │                │      │財物新臺幣壹仟元│
│  │          │                │      │，沒收之，如全部│
│  │          │                │      │或一部不能沒收時│
│  │          │                │      │，以其財產抵償之│
│  │          │                │      │。              │
└─┴─────┴────────┴───┴────────┘
附錄本案論罪科刑法條：
毒品危害防制條例第4條第1項、第2項
製造、運輸、販賣第一級毒品者，處死刑或無期徒刑；處無期徒
刑者，得併科新臺幣1千萬元以下罰金。
製造、運輸、販賣第二級毒品者，處無期徒刑或7 年以上有期徒
刑，得併科新臺幣7百萬元以下罰金。


司法院資訊處製作；財團法人民間司法改革基金會備份。
